# 请教陈版，参与上市公司定增的股票可否计入交易性金融资产？

提问人：line1030 时间：2018-03-22 08:54:08
公司参与上市公司定增取得的股票，限售期一年，管理层的意图是：一年后根据股票的价格，逐步出售。该股票取得时可否计入交易性金融资产？

回答人：chenyiwei
由于不能在短期内随时出售，因此不属于交易性金融资产。但如果符合 2006 版CAS22第十条规定的条件，可以指定为以公允价值计量且其变动计入损益的金融资产。